【裁判字號】    94,訴,3032
【裁判日期】    950104
【裁判案由】    毒品危害防制條例
【裁判全文】
臺灣高雄地方法院刑事判決              94年度訴字第3032號
公  訴  人  臺灣高雄地方法院檢察署檢察官
被      告  戊○○
指定辯護人  本院公設辯護人  庚○○
上被告因違反毒品危害防制條例案件，經檢察官提起公訴（94年
度偵字第15537 號）及追加起訴（94年度蒞字第13961 號、94年
度蒞追字第12號），本院判決如下：
    主  文
戊○○共同販賣第三級毒品，處有期徒刑伍年貳月，Ｋ他命參包
（驗後毛重壹點捌公克）及販賣第三級毒品所得新台幣壹仟參佰
元均沒收，如新台幣壹仟參佰元全部或一部不能沒收時，以其財
產抵償之。
被訴販賣第二級毒品及持有第一級毒品部分均無罪。
    事  實
一、戊○○以低於每包第三級毒品Ｋ他命新台幣（以下同）1,30
    0 元之價格購入後，即與丙○○（綽號「阿佑」）基於販賣
    第三級毒品Ｋ他命之犯意聯絡，因丙○○知悉甲○○、丁○○及己○○3 人要購買第三級毒品Ｋ他命，即仲介聯繫戊○○相約前往販賣Ｋ他命，戊○○騎乘車號YDT-928 機車，丙○○騎車號不詳機車並搭載不知情之姓名年籍不詳之年約20
    歲成年男子，甲○○則駕駛車號9215-KB 號自用小客車且載
    同丁○○、己○○等人，而於民國（下同）94 年7月5 日下
    午2 時20分許，分別至高雄市○○區○○路地址不詳之麥當
    勞速食店處會合（公訴人認販賣毒品之地點在高雄市○○區
    ○○路與學專路口附近台塑加油站前，尚有錯誤），戊○○
    則經由丙○○之介紹後，進入甲○○駕駛之自用小客車內，
    與丁○○、己○○進行毒品Ｋ他命之交易，以每包Ｋ他命1,
    300 元之價格，出售1 包Ｋ他命予丁○○及己○○，將該包
    Ｋ他命交付予己○○，收得丁○○給付之1,300 元，藉此謀
    利，己○○則又將該Ｋ他命轉交予丁○○，戊○○甫於小客
    車內完成毒品Ｋ他命交易時，適有警巡邏行經該處，認為可
    疑欲加盤查，甲○○及丙○○即駕騎前揭汽、機車分頭逃逸
    ，巡邏員警追截甲○○小客車，而在高雄市○○區○○路與
    學專路交岔路口附近之台塑加油站前截獲戊○○及甲○○等
    人，而丁○○則於逃逸過程中，將向戊○○所購之Ｋ他命1
    包（淨重0.34公克）及丁○○所持有之摻有第一級毒品海洛
    因之香煙1 支丟出車外，惟均仍遭警發現並予查扣，且員警
    又於戊○○所騎上開機車置物廂內查得戊○○持有，且供其
    販賣所用之Ｋ他命3 包（驗前毛重1.9 公克、驗後毛重1.8
    公克）。
二、案經高雄市政府警察局楠梓分局報請臺灣高雄地方法院檢察
    署檢察官偵查起訴。
    理  由
一、首按「刑事訴訟法第265 條第1 項所謂『相牽連之犯罪』，
    係指同法第7 條所列之相牽連之案件，且必為可以獨立之新
    訴，並非指有方法與結果之牽連關係者而言。」最高法院83
    年台抗字第270 號著有判例。被告戊○○所犯上開販賣第三
    級毒品Ｋ他命之行為，與原起訴之販賣第二級毒品甲基安非
    他命等犯行部分，彼此間無方法結果之牽連關係，係分別獨
    立之訴訟，且上開二部分之犯行，並為被告1 人所犯之數罪
    ，合於刑事訴訟法第7 條第1 款之規定，係相牽連之案件，
    亦即刑事訴訟法第265 條第1 項之相牽連之犯罪，是被告所
    犯上開販賣第三級毒品Ｋ他命之犯行部分，雖未經公訴人起
    訴，然既屬相牽連案件即相牽連之犯罪，公訴人自得依刑事
    訴訟法第265 條第1 項之規定追加起訴，而本案公訴人業已
    對被告所犯之販賣第三級毒品犯行部分追加起訴，此業經公
    訴人審理中陳明追加起訴（見本院卷第123 頁），並有審判
    筆錄臺灣高雄地方法院檢察署函及函附公訴人之追加起訴書
    可憑（見本院卷第131-1 、131-2 頁），且本院揆諸刑事訴
    訟法規定及首揭判例意旨，應就公訴人追加起訴之販賣第三
    級毒品犯行部分予以審判，先予敘明。
二、訊據被告戊○○固坦承於前揭時、地販賣第三級毒品Ｋ他命
    予甲○○、丁○○、己○○等人，惟矢口否認上開Ｋ他命係
    其所有，並辯稱：該等Ｋ他命係丙○○所交付，要其交付予
    甲○○、丁○○、己○○，並向其等收受1,300 元云云。
    惟查：
  （一）被告戊○○販賣Ｋ他命之事實，除據其自白於前外，並
        有證人即買受該等Ｋ他命之丁○○於偵訊時及己○○於
        偵、審中分別具結證述坦認確實向被告購買Ｋ他命甚明
        【己○○部分：見偵卷第15頁、本院卷第87頁，丁○○
        部分：見偵卷第16～17頁，丁○○與己○○於偵查中向
        檢察官所為之上開證詞，雖係審判外之陳述，然均已經
        丁○○、己○○2 人具結在卷（見偵卷第19 、20 頁）
        ，且己○○於審理時並肯認伊於偵訊中所證上詞為真實
        （見本院卷第88頁），是本院認上開2 證人偵查中之證
        詞，並無顯不可信之情況，自得依刑事訴訟法第159 條
        之1 第2 項規定，作為證據】；而購買Ｋ他命之己○○
        又確有施用Ｋ他命一節，則有警方查獲時採集己○○之
        尿液，本院將該尿液送高雄醫學大學附設中和紀念醫院
        鑑定結果，該尿液確呈Ｋ他命陽性反應，有該醫院出具
        之濫用藥物尿液檢驗報告1 紙在卷可證（見本院卷第48
        頁）；又被告出售予甲○○、丁○○、己○○等人毒品
        1 包，亦據警方於截獲甲○○駕駛上開小客車之車後地
        上查獲，有證人即查獲員警辛○○於審理時證述：截獲
        小客車盤查時，即於該小客車之車後約10公尺處發現夾
        鏈袋包裝之白色粉末毒品1 包等詞（見本院卷第91頁）
        ，且證人己○○並在偵、審中證稱：伊將毒品交付予丁○○，故伊認係丁○○將毒品丟出車外等語（見偵卷第
        16頁，本院卷第89 頁）， 被告於偵訊中亦坦認此情（
        見偵卷第17頁），顯見員警於甲○○車後所查獲之毒品
        應係被告所販售予丁○○等人之毒品無訛，而該包毒品
        係Ｋ他命之事實，亦有卷附法務部調查局鑑定通知書足
        憑（見本院卷第108 頁）；再就被告所騎前往上開販賣
        地點之機車置物廂內亦放置有毒品Ｋ他命3 包，已經被
        告自承在卷，且供述：該3 包Ｋ他命與售與丁○○等人
        之Ｋ他命，均為相同之包裝等詞（見偵卷第18頁，本院
        偵查中羈押聲請卷第6 頁，庭訊本院卷第28頁），再該
        3 包Ｋ他命亦經高雄醫學大學附設中和紀念醫院鑑驗屬
        實，有該醫院之檢驗報告附卷可稽（見偵卷第9 頁）；
        足見被告販賣毒品Ｋ他命之犯行，事證已屬明確；惟被
        告所販賣之該等Ｋ他命4 包（包括已售出之1 包及機車
        上藏置之3 包）究屬其自己所有，而經由丙○○之仲介
        ，自己販賣予丁○○、己○○等人？抑或該等Ｋ他命均
        為丙○○所有，被告僅係丙○○喚至販賣現場，聽從丙○○囑咐而與丁○○等人進行毒品交易之人？尚有疑義
        ，然本院認該等Ｋ他命均係被告所有，且被告確係自行
        販賣予丁○○、己○○等人，丙○○無非仲介被告與丁○○等人交易之人而已，理由如次：
  （二）首就被告與甲○○、丁○○、己○○等3 人原本均不相
        識一情，業據被告於偵、審中坦供在卷，被告並供陳：
        係經由「阿佑」介紹認識甲○○、丁○○、己○○3人
        （見偵卷第17頁，本院聲請羈押卷第6 頁，本院卷第27
        頁），核與證人甲○○於警詢中及證人己○○在警、偵
        訊時就此所證之情節相符【甲○○部分：見警卷第4 頁
        ，己○○部分：見警卷第17頁、偵卷第15頁，甲○○、
        己○○之警詢雖係審判外之陳述，然被告與辯護人審理
        時，就本院提示該等證人警詢時之證言時，既均未表示
        異議（見本院卷第92、93頁），且本院認其等於警詢時
        所陳，未曾受任何干擾，係對甫發生之販毒實況加以陳
        述，應屬適當，爰依刑事訴訟法第159 條之5 第2 項、
        第1 項之規定，得做為證據；至己○○於偵訊中所證，
        雖亦為審判外之陳述，然既經具結，又無顯不可信之情
        況，是依刑事訴訟法第159 條之1 第2 項之規定，得為
        證據】，足見被告與購買Ｋ他命之甲○○、丁○○、己○○3 人本不相識，確係經由綽號「阿佑」之丙○○於
        上開販毒當時之介紹始認識。
  （三）次就販毒之過程觀之，除被告前開偵、審中自白確實親
        自至上開小客車內，交付Ｋ他命，並收取販毒之價款外
        （見警卷第23頁，偵卷第17頁，本院卷第27、96 頁）
        ，證人己○○於偵查中證稱：係甲○○下車與「阿佑」
        （即丙○○）交談後，被告始上車交付1 包Ｋ他命予伊
        ，伊原本不認識被告，當天係第1 次見面，被告告知丁○○Ｋ他命1 公克價1,300 元（見偵卷第16頁）；在審
        理時證述：被告將1 包白色粉狀物交付予丁○○，丁○○拿了1,000 多元給被告（見本院卷第87頁）；證人丁○○亦在偵查中證述：被告係「阿佑」介紹認識的，被
        告是在賣Ｋ他命，且被告上開是要賣Ｋ他命，並告知Ｋ
        他命1 公克價1,300 元等詞（見偵卷第16～17頁）【己○○、丁○○於偵訊中所證，雖亦為審判外之陳述，然
        既均經具結，且己○○於審理就上開情節，並證稱：因
        時日已久，故以偵訊時所證為準（見本院卷第88頁），
        而又無顯不可信之情況，是依刑事訴訟法第159 條之1
        第2 項之規定，自得為證據】；又被告坦承所謂「阿佑
        」即係丙○○（見警卷第25頁、偵卷第18頁、本院卷第
        27頁），亦與證人己○○、丁○○偵查中所指相符（見
        偵卷第18頁，己○○、丁○○偵查中此部分之證詞，得
        為證據，亦如前述）；再者，被告既於警詢及審理中坦
        承其與甲○○、丁○○、己○○等原本並不相識，且係
        丙○○（綽號「阿佑」）要其前往等情（見警卷第23頁
        、本院卷第27頁）；顯知被告確係由丙○○介紹而認識
        甲○○、丁○○、己○○等人，且在介紹相識後，被告
        始上車向丁○○、己○○兜售Ｋ他命，親自告知購買Ｋ
        他命之丁○○、己○○等1 包1,300 元之價格，並販售
        1 包Ｋ他命予丁○○、己○○2 人。
  （四）被告所販售之毒品Ｋ他命1 包，係被告自己進入上開小
        客車內，親手交付予丁○○、己○○，及收受價款1,30
        0 元，而被告尚未售出之3 包Ｋ他命則均放置於被告自
        行騎乘之車號YDT-938 號機車內等情，非但據其自承在
        卷，且有警卷所附攝製被告機車及該機車置物廂內照片
        3 幀可資證明（見警卷第37頁），而被告機車置物廂內
        所放置之白色粉末3 包確係Ｋ他命，亦已述之於前，則
        所有查獲之毒品Ｋ他命均由被告持有中，益徵被告始為
        真正販售毒品Ｋ他命之人。至被告一再辯稱：該4 包Ｋ
        他命均係丙○○所交付云云，然其於警、偵訊時均供述
        ：置於機車內之3 包Ｋ他命係丙○○所寄放（見警卷第
        25頁，偵卷第18頁），審理時則翻稱：該3 包Ｋ他命是
        丙○○要給其吸食云云（見本院卷第97頁），偵、審中
        先後供述竟相矛盾，而且，丙○○若確委由被告出面代
        為販售Ｋ他命，似亦毋須竟提供多達3 包Ｋ他命供由被
        告無償施用作為報償，被告審理中所供此節，顯不符常
        情；況被告於警詢時供稱：其並無施用任何毒品（見警
        卷第25頁），審理時竟稱：丙○○所交付之Ｋ他命係要
        供其吸食（見本院卷第97頁），就其究否有施用毒品一
        節，所供亦前後不一，又參諸卷附高雄市立凱旋醫院被
        告尿液之濫用藥物尿液檢驗報告（見偵卷第11頁），被
        告尿液中之甲基安非他命、嗎啡、大麻均屬陰性反應，
        足認被告應確實無施用任何毒品，始為真實，而審理中
        所述丙○○交付Ｋ他命3 包供其施用一詞，應屬虛偽；
        是以本院認該等Ｋ他命均應屬被告所有，並非丙○○交
        付予被告者，被告為掩飾其實，以致偵、審中就此之供
        述多有矛盾不一之情事，於此所辯顯不足取。
  （五）復以被告於前揭時、地販售Ｋ他命時，綽號「阿佑」之
        丙○○亦與被告及甲○○等人相約同時在場一情，亦據
        被告於偵、審中與丁○○、己○○於偵查時所為供證均
        屬一致（被告：見警卷第23頁，偵卷第17頁，本院卷第
        27頁；丁○○：見偵卷第16頁；己○○：見偵卷第15頁
        ），則若如被告所辯：其僅係代丙○○交付毒品及收取
        販毒價款云云，一則，被告既與甲○○、丁○○、己○○等人在本案Ｋ他命販售之前全不相識，反而，丙○○
        與甲○○、丁○○、己○○均屬友人，則若係丙○○自
        己要販賣毒品，又豈會交待與購毒之人全不認識之被告
        出面代其實際進行毒品交易；二則，若丙○○是要被告
        出面代其進行毒品交易，其目的應在於掩飾自身行藏，
        丙○○當不會於販毒時竟仍然到場，反失其掩飾自身販
        毒者身分之作用；三則，若丙○○確為販賣毒品之人，
        且伊於販毒時既已在場，更無須竟將其餘尚未售出之毒
        品Ｋ他命3 包交付於被告處，而非自己持有保管；可知
        被告所辯此情，在在大違常理，無足採信。是本院認無
        非被告與購買Ｋ他命之甲○○、丁○○、己○○等人均
        不相識，須經由丙○○亦同時到場，並介紹雙方相識，
        俾便於被告得以遂行毒品之販售，故而，被告、丙○○
        及購買毒品之甲○○等人3 方面均須同時到場，始得以
        進行毒品Ｋ他命之交易，被告為販毒者，丙○○係仲介
        毒品交易之人，而甲○○等3 人則係透過丙○○向被告
        購買毒品Ｋ他命之人屬實。
  （六）又就被告販賣毒品Ｋ他命之價款1,300 元，則由被告交
        予其父帶返家中，亦據被告於偵、審時供陳甚明（見偵
        卷第17頁，本院卷第28頁），益見被告顯將販毒所得作
        為自己所有，故由於警局時逕交其父帶返自身家中，並
        未交待其父須交予其所辯真正之販毒者丙○○，可知被
        告始為真正販賣Ｋ他命之人，並非丙○○，亦屬明確。
  （七）再以販賣第三級毒品犯行，依毒品危害防制條例第4條
        第3 項之規定，係最輕本刑5 年以上有期徒刑之重罪，
        被告若無利可圖，焉會冒此重罪之風險，遂行毒品Ｋ他
        命之販賣，況被告本身並無施用毒品，已如前述，除已
        售出之1 包毒品Ｋ他命外，尚另持有3 包Ｋ他命，更徵
        其販毒之犯行  ，是本院認被告顯係以低於每包Ｋ他命
        1,300 元之價格購入後，再以每包1,300 元之價售出，
        並藉此謀利。
  （八）綜上，本院自實際進行Ｋ他命交易之人係被告，甲○○
        等人持有而丟棄之Ｋ他命，係被告所交付，被告亦係收
        取並擁有販毒價款之人，經警查扣之其餘尚未出售Ｋ他
        命亦均由被告持有，置於被告騎乘之機車置物廂內，又
        被告原本與購買Ｋ他命之甲○○等人均不相識，係經相
        約同時到場之丙○○介紹始相識，並同時進行Ｋ他命之
        買賣等情，足見被告始為販賣毒品Ｋ他命之人，而丙○○則為本次販毒之仲介者，始為真實，被告前開所辯，
        無非事後意圖減輕刑責而為狡卸之詞，自不可採，其上
        開犯行之事證明確，已堪認定。
三、核被告戊○○所為，係犯毒品危害防制條例第4 條第3 項之
    販賣第三級毒品罪。又按「法院不得就未經起訴之犯罪事實
    審判，而諭知科刑之判決，得變更檢察官所引應適用之法條
    者，亦應以起訴之事實為限。」最高法院70年台上字第2348
    號判例著有明文；公訴人雖曾於審理時就本案請求更正事實
    及變更起訴法條（見本院卷第84頁），然本院衡酌起訴書所
    載之犯罪事實明確載明被告係犯販售第二級毒品甲基安非他
    命罪，並請以毒品危害防制條例第4 條第2 項之販賣第二級
    毒品罪論擬，且此起訴意旨係根據偵查卷內錯誤附具之甲基
    安非他命檢驗報告（見偵卷第10頁，實際上該檢驗報告，係
    他案之卷證，此可見本院卷第54～56頁之本院函文及檢驗報
    告2 紙可據）予以起訴，則就公訴人就起訴被告販賣第二級
    毒品甲基安非他命之事實，原屬其起訴之真意，而非誤載，
    既不得認係起訴書之誤載，自不容由公訴人予以更正；且原
    起訴之被告販賣第二級毒品之犯罪事實，與被告販賣第三級
    毒品之犯罪事實，並非相同之事實，而原本被告販賣第三級
    毒品Ｋ他命之犯行部分，於起訴書中完全未予記載，原屬未
    經起訴之犯罪事實，嗣於本院審理期間，始由公訴人追加起
    訴，是以揆之上開最高法院判例意旨，自不得針對起訴書上
    所載之被告販賣第二級毒品甲基安非他命之犯罪事實，變更
    起訴法條為毒品危害防制條例第4 條第3 項之販賣第三級毒
    品罪，併敘明之。被告與仲介本件Ｋ他命交易之丙○○間，
    就販賣第三級毒品犯行有犯意聯絡及行為分擔，為共同正犯
    。至丙○○帶同到場之年約20多歲年籍姓名不詳成年男子，
    雖有在場，然與被告及丙○○間，究有無販賣毒品Ｋ他命之
    犯意聯絡存在，既屬不明，又無證據證明該不詳姓名年籍男
    子有何行為分擔之情事，自不得僅以其適值在場，即率認其
    為販賣第三級毒品罪之共犯，況公訴人之追加起訴書亦未曾
    以該不詳姓名年籍男子為本罪之共犯，是本院並不以該年約
    20多歲姓名年籍不詳之成年男子為共同正犯，亦予敘明。爰
    審酌被告前未曾犯罪，有臺灣高等法院被告前案紀錄表可按
    ，素行良好，惟本案中被告為謀利益販賣毒品，戕害他人身
    心，且被告實係本案販毒之主犯，犯罪情節非輕，又其犯罪
    後，雖坦承販毒行為，然仍矢口否認其實為販毒之主犯，推
    諉其責，意圖獲減其刑，犯罪後態度難謂良善等一切情狀，
    量處如主文所示之刑，以示懲儆。至扣案之第三級毒品Ｋ他
    命3 包（驗前毛重1.9 公克、驗後毛重1.8 公克），雖依毒
    品危害防制條例第18條第1 項規定，並非刑事從刑沒收銷燬
    之範圍內，且持有第三級毒品行為，亦已除罪化，然依毒品
    危害防制條例第18 條 第1 項中段之規定，所持有之第三級
    毒品既仍須以行政罰之沒入銷燬處分，足見依現行之法規範
    第三級毒品仍屬違法之禁止持有之物，況於本案中扣案之第
    三級毒品Ｋ他命又涉販賣第三級毒品之犯罪，是第三級毒品
    Ｋ他命之法律性質，應屬刑法第38條第1 項第1 款之違禁物
    ，自應依該規定予以沒收（參最高法院90年台非字第121 號
    判決、同院92年台非字第138 號判決），又Ｋ他命鑑驗耗用
    部分，既滅失而不存在，當毋庸為沒收之諭知，附此敘明；
    再就被告於販賣Ｋ他命予甲○○、丁○○、己○○等人之所
    得1.300 元，既為因販毒所得之財物，應依同條例第19條第
    1 項規定沒收之，然既未扣案，已如前述，是如全部或一部
    不能沒收時，以其財產抵償之。至於被告已售出之Ｋ他命1
    包，應為丁○○、己○○等人所持有，自不得於本案中加以
    沒收。另被告騎用之車號YDT-928 機車，被告警詢中雖自承
    為己所有（見警卷第23頁），然據本院調閱該機車之車號查
    詢重型機車車籍（見本院卷第131-3 頁），該車主姓名既登
    記為謝騏安所有，又無其他確切之證據足認確實係被告所有
    ，則該機車雖為被告販賣第三級毒品所用之陸路交通工具，
    仍不得依毒品危害防制條例第19條第3 項規定加以沒收（參
    最高法院91年台上字第618 號判決），併敘明之。
四、公訴意旨另以：被告戊○○與丙○○於前揭時、地共同販賣
    第二級毒品甲基安非他命1 包予甲○○、丁○○、己○○等
    人，並持有摻有第一級毒品海洛因之香煙1 支，因認被告涉
    犯毒品危害防制條例第4 條第2 項之販賣第二級毒品及同條
    例第11條第1 項之持有第一級毒品等罪嫌。
  （一）按「犯罪事實，應依證據認定之，無證據不得認定其犯
        罪事實」，又「不能證明被告犯罪者，應諭知無罪之判
        決」，刑事訴訟法154 條第2 項、第301 條第1 項分別
        定有明文。
  （二）被訴共同販賣第二級毒品部分：
        被告堅決否認有販賣第二級毒品甲基安非他命之犯行，
        辯稱：係販賣Ｋ他命等詞，則被告所辯此情，核與證人
        即於前開時、地購買毒品之丁○○、己○○於偵查中所
        證係其等是購買Ｋ他命之情節相符，復有甲○○車上於
        逃逸過程中所丟出之Ｋ他命1 包扣案可資證明，該丟出
        之白色粉末確係Ｋ他命一情，亦據法務部調查局鑑定屬
        實，有該局之鑑定通知書在卷可考（見本院卷第108 頁
        ），是被告所販賣者實為第三級毒品Ｋ他命，而非第二
        級毒品之甲基安非他命甚明；至公訴人所憑附於偵查卷
        內之高雄醫學大學附設中和紀念醫院檢驗報告（見偵卷
        第10頁，報告編號為0000-000號），雖驗得有甲基安非
        他命陽性反應，惟該檢驗報告並非本案被告或相關購毒
        之人持有物之檢驗報告，此可參本院卷附同醫院同上開
        編號之檢驗報告（見本院卷第57頁，報告編號亦為0000
        -000號，與偵查卷內所附上開檢驗報告之報告編號完全
        相同），姓名竟載為張志莒，而張志莒並非本案被告或
        與本案犯行相關之人，足見公訴人顯係將應屬他案證據
        之上開檢驗報告誤置於本案之偵查卷內，以致誤認被告
        所販賣者係第二級毒品甲基安非他命，並誤以被告係涉
        犯販賣第二級毒品甲基安非他命之罪嫌予以起訴。
  （三）被告持有第一級毒品部分：
        被告堅決否認於上開時、地持有摻有第一級毒品海洛因
        之香煙1 支，辯稱：該摻有海洛因之香煙，並非其所有
        等語。扣案之上述香煙確摻有海洛因之事實，固已有高
        雄醫學大學附設中和紀念醫院檢驗報告附卷可查（見偵
        卷第8 頁）；然證人己○○於警詢時業指證：係丁○○
        將所購得之Ｋ他命1 包及摻有海洛因之香煙1 支拋出車
        外等詞（見警卷第18頁），而於審理中證述：伊將毒品
        （即指Ｋ他命）交予丁○○，是以認為係丁○○將毒品
        丟出車外，但未見及丁○○丟東西至車外，且就丁○○
        是否將香煙丟出車外一情，則答稱以因時日過久，已忘
        記，但應以警詢所供為準等詞（見本院卷第89、90頁）
        （證人己○○於警詢中之供證，雖與審判中所述，不盡
        相符，然伊於審理中既已明確陳稱，因審理時距案發時
        間已久，業已不復記憶，且應以警詢中所述為準等詞，
        業已敘明於前，是本院認證人己○○於警詢中之陳述，
        具有較可信之特別情況，且為證明本案究係被告抑或丁○○丟出香煙之事實，有所必要，依刑事訴訟法第159
        條之2 規定，自得為證據），而與被告所辯該海洛因香
        煙並非其拋擲至車外等語一致；且被告業已將所販售之
        Ｋ他命1 包交付予己○○，己○○並已轉交予丁○○持
        有，亦據己○○於偵、審中證述甚明（見偵卷第15頁，
        本院卷第87頁），再據證人即承辦員警辛○○於審理時
        證稱：查獲之扣案（摻海洛因）香煙及毒品（Ｋ他命）
        1 包，二者拋出車外後，掉落於地上之距離，相距尚不
        及1 公尺等語（見本院卷第91頁），則依香煙1 支與Ｋ
        他命1 包掉落之所在位置相距甚近之情形觀之，足認應
        為係同一人於同一時間自車內拋出車外，故而2 件物事
        掉落於地之位置始會相距如此之近，而Ｋ他命既已由丁○○收執，亦可佐證香煙亦應為丁○○所持有而於逃避
        警方追捕之際丟出車外無訛；又被告並無施用海洛因毒
        品，除據其於警詢時供明在卷外（見警卷第18頁），且
        依卷附高雄市立凱旋醫院濫用藥物尿液檢驗報告所示（
        見偵卷第11頁），其尿液確無嗎啡陽性反應，足堪證明
        被告確無施用海洛因之行為，衡諸常理，當亦無持有摻
        海洛因香煙之需要；反觀甲○○、丁○○2 人均有施用
        海洛因之犯行，則有其等尿液檢驗之高雄市立凱旋醫院
        濫用藥物尿液檢驗報告2 紙在卷可參（丁○○：見本院
        卷第43頁，甲○○：見本院卷第52頁），更徵該等摻有
        海洛因之香煙應為有施用海洛因之丁○○所持有而丟出
        車外，而非被告持有。
  （四）綜上所述，除公訴人所訴被告販賣第二級毒品甲基安非
        他命犯行部分，係公訴人誤認錯附之檢驗報告所致外，
        復無其他積極之證據足資證明被告有販賣第二級毒品甲
        基安非他命以及持有第一級毒品海洛因等犯行，則尚不
        能證明被告有此部分之犯罪，揆諸上揭刑事訴訟法條文
        規定，應就公訴人所訴此部分犯行為無罪之諭知。
據上論斷，應依刑事訴訟法第299 條第1 項前段、第301 條第1
項，毒品危害防制條例第4 條第3 項、第19條第1 項，刑法第11
條、第28條、第38條第1 項第1 款，判決如主文。
本案經檢察官乙○○到庭執行職務。
中    華    民    國    95    年    1     月    4     日
                    刑事第二庭審判長法  官  邱永貴
                                    法  官  陳銘珠
                                    法  官  高思大
右正本證明與原本無異。
如不服本判決，應於判決送達後10日內，向本院提出上訴狀。
中    華    民    國    95    年    1     月    5     日
                                    書記官  蔡語珊
附錄條文：
毒品危害防制條例第4 條第3 項：
    製造、運輸、販賣第三級毒品者，處5 年以上有期徒刑，得
    併科新台幣5千萬元以下罰金。


司法院資訊處製作；財團法人民間司法改革基金會備份。
